【裁判字號】    92,訴,230
【裁判日期】    920530
【裁判案由】    毒品危害防制條例
【裁判全文】
臺灣嘉義地方法院刑事判決                          九十二年度訴字第二三號
    公  訴  人  臺灣嘉義地方法院檢察署檢察官
    被      告  甲○○
右列被告因違反毒品危害防制條例案件，經檢察官提起公訴（九十二年度毒偵字第三
一號），本院判決如左：
    主  文
甲○○連續施用第一級毒品，處有期徒刑柒月，扣案含有海洛因殘餘之殘渣袋捌個沒
收銷毀之；又連續施用第二級毒品，處有期徒刑肆月，扣案含有安非他命殘餘之殘渣
袋壹個沒收銷燬之，吸食器壹組、玻璃球壹個均沒收；應執行有期徒刑拾月，扣案含
有海洛因殘餘之殘渣袋捌個、含有安非他命殘餘之殘渣袋壹個均沒收銷燬之，吸食器
壹組、玻璃球壹個均沒收。
    事  實
一、甲○○前因施用毒品案件，經本院以九十年度毒聲字第四九八號及九十一年度毒
    聲字第五九七號先後裁定送觀察、勒戒後，均無繼續施用毒品之傾向，業由臺灣
    嘉義地方法院檢察署檢察官分別以九十年度毒偵字第五七四號及九十一年度毒偵
    字第六八一號為不起訴處分；詎於五年內復基於施用第一級毒品及第二級毒品之
    概括犯意，自民國九十一年九月中旬某日起至同年十二月二十二日上午某時止，
    連續在嘉義市○區○○○路二五九號其住處及嘉義縣民雄鄉「二階堂汽車旅館」
    等地，以香菸沾用之方式施用第一級毒品海洛因（人體內代謝為嗎啡）多次；又
    自九十一年九月中旬某日起至同年十二月二十六日某時止，連續在上開地點，以
    玻璃球燒烤之方式施用第二級毒品甲基安非他命多次。嗣為警於九十一年十二月
    二十六日晚上六時，在嘉義縣民雄鄉○○路○段四十二號二階堂旅館二二０室內
    查獲，並扣得第一級毒品海洛因淨重二十七點六一公克（毛重三十二點八公克，
    包裝重五點四三公克）、第二級毒品甲基安非他命淨重十八點五六公克（毛重二
    十點零三公克，取零點一九公克鑑驗，驗餘十八點三七公克）、施用安非他命之
    吸食器一組、玻璃球一個、海洛因殘渣袋八個、甲基安非他命殘渣袋一個等物。
二、案經嘉義縣警察局民雄分局報告臺灣嘉義地方法院檢察署檢察官偵查起訴。
    理  由
一、訊據被告甲○○對於在右揭時地施用第一級毒品海洛因、第二級毒品安非他命之
    犯罪事實坦承不諱，且其尿液經警採集送驗，呈現甲基安非他命之陽性反應，有
    嘉義縣衛生局煙毒尿液檢驗單、長榮大學確認報告各一紙附卷可稽，此外並有第
    一級毒品海洛因淨重二十七點六一公克（毛重三十二點八公克，包裝重五點四三
    公克）、第二級毒品甲基安非他命淨重十八點五六公克（毛重二十點零三公克，
    取零點一九公克鑑驗，驗餘十八點三七公克）、施用安非他命之吸食器一組、玻
    璃球一個、海洛因殘渣袋八個及甲基安非他命殘渣袋一個等物扣案可憑，而扣案
    之毒品經送鑑定後，各檢出第一級毒品海洛因及第二級毒品安非他命成分，殘渣
    袋共九個則其中八個留有第一級毒品殘渣，一個留有第二級毒品殘渣，有法務部
    調查局鑑定通知書、內政部警政署刑事警察局鑑驗通知書各一紙在卷足憑，被告
    之自白與事實相符，可以採信。查被告前因施用毒品案件，經本院以九十年度毒
    聲字第四九八號及九十一年度毒聲字第五九七號先後裁定送觀察、勒戒後，均無
    繼續施用毒品之傾向，業由臺灣嘉義地方法院檢察署檢察官分別以九十年度毒偵
    字第五七四號及九十一年度毒偵字第六八一號為不起訴處分確定，有臺灣嘉義地
    方法院檢察署刑案資料查註紀錄表與上開不起訴處分書在卷可參，被告於五年內
    再犯毒品危害防制條例第十條第一項、第二項之罪，事證明確，應依法論科。
二、按海洛因、安非他命分屬毒品危害防制條例第二條第二項第一款法條明定之第一
    級毒品與第二款之第二級毒品，被告甲○○施用第一級毒品海洛因、第二級毒品
    安非他命各一次，核其所為，係分別犯該條例第十條第一項、第二項之罪。被告
    施用第一級、第二級毒品前持有第一級、第二級毒品之低度行為，應分別為施用
    第一級、第二級毒品之高度行為所吸收，不另論罪。又被告分別多次施用第一級
    毒品海洛因、第二級毒品安非他命之犯行，均時間緊接，方法雷同，所犯係構成
    要件相同之罪名，顯係基於概括犯意為之，應各依刑法第五十六條連續犯規定論
    以一罪，加重其刑。被告所犯上開二罪，犯意各別，行為不同，罪名互異，應分
    論併罰。爰審酌被告前曾多次施用毒品，未思悔改，缺乏禁絕毒害決心，惟施用
    毒品係戕害自身健康，尚未危害他人，於本院審理中尚能坦承犯行，態度良好及
    其他一切情狀，分別量處如主文所示之刑，並定其應執行之刑，以資懲儆。扣案
    之施用安非他命之吸食器一組、玻璃球一個，則係被告所有供施用第二級毒品安
    非他命所用，據其供陳在卷，為被告所有供犯罪所用之物，均應依刑法第三十八
    條第一項第二款規定併予沒收之，扣案之海洛因殘渣袋八個及甲基安非他命殘渣
    袋一個，因殘留量微，除非以溶洗方式得極稀薄溶液，否則已不易分離，應全部
    視為查獲之毒品，均予沒收銷毀之。至扣案之第一級毒品海洛因淨重二十七點六
    一公克（毛重三十二點八公克，包裝重五點四三公克）、第二級毒品甲基安非他
    命淨重十八點五六公克（毛重二十點零三公克，取零點一九公克鑑驗，驗餘十八
    點三七公克），為被告涉嫌另案之證物，爰併入該案處理，附此敘明。
據上論斷，應依刑事訴訟法第二百九十九條第一項前段，毒品危害防制條例第十條第
一項、第二項、第十八條第一項前段，刑法第十一條、第五十六條、第五十一條第五
款、第三十八條第一項第二款，判決如主文。
本案經檢察官古富祺到庭執行職務
中    華    民    國      九十二      年      五      月      三十    日
                          臺灣嘉義地方法院刑事第一庭
                              審判長法  官  夏  金  郎
                                    法  官  李  文  輝
                                    法官  陳  俞  婷
右正本證明與原本無異。
如不服本判決，應於判決送達後十日內向本院提出上訴狀( 應附繕本 )。告訴人或被
害人如對於本判決不服者，應具備理由請求檢察官上訴，其上訴期間之計算係以檢察
官收受判決正本之日期為準。
中    華    民    國      九十二      年      六      月      三      日
                                    書記官  李  彩  娥
附錄法條
毒品危害防制條例第十條
施用第一級毒品者，處六月以上五年以下有期徒刑。
施用第二級毒品者，處三年以下有期徒刑。
一項、第二項、第十八條第一項前段，刑法第十一條前段、第五十六條、第四十七條
、第五十一條第五款、第三十八條第一項第二款，判決如主文。


司法院資訊處製作；財團法人民間司法改革基金會備份。
